臺灣臺南地方法院民事裁定
110年度訴字第1540號
原      告  花旗（台灣）商業銀行股份有限公司


法定代理人  莫兆鴻


訴訟代理人  黃麗蓉
被      告  黃志展
            黃志旭
            黃秀娟
上列當事人間請求撤銷分割繼承登記事件，本院裁定如下：  
    主  文
原告應於收受本裁定後5日內補繳裁判費新臺幣6,820元，逾期未
繳，即駁回其訴。
    理  由
一、按訴訟標的之價額，由法院核定。核定訴訟標的之價額，以
    起訴時之交易價額為準；無交易價額者，以原告就訴訟標的
    所有之利益為準。民事訴訟法第77條之1第1項、第2項分別
    定有明文。又債權人主張債務人詐害其債權，依民法第244
    條規定提起撤銷詐害行為之訴，在使其債權獲得清償，故應
    以債權人因撤銷權之行使所受利益為準，原則上以債權人主
    張之債權額，計算其訴訟標的價額；但被撤銷法律行為標的
    之價額低於債權人主張之債權額時，則以該被撤銷法律行為
    標的之價額計算（最高法院99年度台抗字第222號裁判意旨
    、最高法院97年度第1次民事庭會議決議意旨參照）。
二、查本件原告起訴主張被告黃志展為其債務人，如附表一所示
    之不動產（下稱系爭不動產）為黃志展自其被繼承人黃許寶
    春所繼承之遺產，被告就系爭不動產所為之遺產分割協議，
    已侵害原告之債權，爰依民法第244條第1、4項請求撤銷上
    開遺產分割協議並塗銷所有權移轉登記。查原告對被告黃志
    展之債權額計算至起訴時即110年8月18日為新臺幣（下同）
    1,149,046元（詳見附表二），而系爭不動產之價額為2,604
    ,409元（詳見附表一），被告黃志展之應繼分為3分之1，原
    告請求撤銷法律行為之標的為被告黃志展就黃許寶春之應繼
    分，故其價額應為868,136元（即2,604,409元×3分之1，元
    以下捨五入）；依上開說明，本件訴訟標的價額應以二者間
    較低之868,136元核定之，應徵第一審裁判費9,470元，扣除
    前繳裁判費2,650元外，尚應補繳6,820元。茲依民事訴訟法
    第249條第1項但書之規定，限原告於收受本裁定送達5日內
    補繳，逾期未繳，即駁回其訴。
三、特此裁定。
中　　華　　民　　國　 110　　年　　10　　月　　21　　日
                  民事第二庭  法　官  張玉萱
以上正本係照原本作成。
如對本裁定關於核定訴訟標的價額部分抗告，應於裁定送達後10
 日內向本院提出抗告狀，並繳納抗告費新臺幣1000 元；關於命
補繳裁判費部分，不得抗告。
中　　華　　民　　國　　110 　年　　10　　月　　22　　日
                              書記官  鄭伊汝
 
附表一    編號 不動產標示 權利範圍 價額（依黃許寶春遺產稅免稅證明書所載核定價額為準）   1 臺南市○○區○○段0000地號土地 全部 1,482,001元   2 臺南市○○區○○段000地號土地 8分之1 35,080元   3 臺南市○○區○○段000地號土地 8分之1 1,031,028元   4 臺南市○○區○○段0000○號建物（門牌號碼臺南市○○區○○街0巷00號） 全部 56,300元 合計：2,604,409元    

附表二   編號 債權類別 金額（新臺幣，元以下四捨五入） 1 應為本金及已發生利息之總合 244,975元 2 利息 其中105,143元自88年3月14日起至109年7月19日止按週年利率百分之20計算之利息，自109年7月20日起至110年8月17日止按週年利率百分之16計算之利息，計為467,114元【計算式：105,143元×20%×(21＋128/366日）＝448,955元；105,143元×16%×(1＋29/365日）＝18,159元，合計467,114元】  3 利息 其中97,729元自88年3月8日起至109年7月19日止按週年利率百分之20計算之利息，自109年7月20日起至110年8月17日止按週年利率百分之16計算之利息，計為434,497元【計算式：97,729元×20%×(21＋134/366日）＝417,618元；97,729元×16%×(1＋29/365日）＝16,879元，合計434,497元】  4 程序費用 500元 5 執行費用 1,960元 合計：1,149,046元   依110年1月20日公布、110年7月20日施行之修正民法第205條：約定利率，超過週年百分之16者，超過部分之約定，無效。上開規定，依民法債編施行法第10之1條，於民法債編修正施行前約定，而於修正施行後發生之利息債務，亦適用之。故自民法第205條修正施行後之利息利率均以週年利率百分之16計算。